【裁判字號】    99,簡上,23
【裁判日期】    990603
【裁判案由】    傷害
【裁判全文】
臺灣雲林地方法院刑事判決              99年度簡上字第23號
上  訴  人
即  被  告  丙○○
            乙○○
            甲○○
上列上訴人即被告等因傷害案件，不服本院於中華民國99年04月
01日所為98年度虎簡字第300 號第一審刑事簡易判決（聲請簡易
判決處刑案號：98年度偵續字第43號），提起上訴，本院管轄之
第二審合議庭判決如下：
    主  文
上訴駁回。
丙○○、乙○○、甲○○均緩刑貳年。
    事實及理由
一、本案經本院第二審合議庭審理結果，認第一審刑事簡易判決
    以被告丙○○、乙○○、甲○○等3 人係共同犯刑法第277
    條第1 項之傷害罪，判處被告3 人各有期徒刑4 月，並諭知
    如易科罰金以新臺幣（下同）1,000 元折算1 日，認事用法
    及量刑均無不當，應予維持。除引用本院第一審簡易判決書
    記載之犯罪事實、證據及理由（如附件）外，並補充被告3
    人於本院合議庭審理時之自白、證人即臺灣雲林地方法院檢
    察署收文室職員李祝嘉於民國98年09月21日偵訊時之證述、
    證人即當日到場處理之員警陳芳成於97年12月01日偵訊時之
    證述、告訴人丁○○之財團法人天主教若瑟醫院96年09月29
    日之診斷證明書、告訴人戊○○之財團法人天主教若瑟醫院
    96年09月28日診斷證明書、財團法人天主教若瑟醫院急診護
    理評估紀錄表各1 份、財團法人天主教若瑟醫院急診護理人
    員於急診室所拍攝之相片3 張為證據。
二、按量刑輕重，係屬事實審法院得依職權自由裁量之事項，苟
    已斟酌刑法第57條各款所列情狀而未逾越法定刑度，不得遽
    指為違法。至緩刑之宣告，除應具備同法第74條所定條件外
    ，並須有可認為以暫不執行刑罰為適當之情形，始得為之，
    亦屬法院裁判時得依職權自由裁量之事項，當事人不得以原
    審未諭知緩刑指為違背法令；復按量定及緩刑之宣告，係實
    體法上賦予法院得為自由裁量之事項，倘其未有逾越法律所
    規定之範圍，或濫用其權限，即不得任意指摘為違法（最高
    法院72年台上字第6696號、75年台上字第7033號判例要旨參
    照）。經查，原審以被告丙○○、乙○○、甲○○等3 人罪
    證明確，因而適用刑事訴訟法第449 條第1 項前段、第454
    條第2 項，刑法第277 條第1 項、第354 條、第28條、第41
    條第1 項前段、第55條，刑法施行法第1 條之1 第1 項、第
    2 項前段之規定，並審酌一切情狀，於法定刑度內量處被告
    3 人各有期徒刑4 月，且諭知易科罰金之折算標準，認事用
    法，並無不合，量刑亦屬妥適。是被告3 人上訴意旨均認原
    判決在未開庭之情況下，顯然無法全盤考量刑法第57條所定
    之諸項科刑標準，亦無法了解被告3 人何以未與被害人達成
    和解之原因，原判決量刑過重，請求撤銷改判，請求減輕其
    刑或判處緩刑云云，均為無理由，應予駁回。
三、末查，被告丙○○、乙○○、甲○○等3 人前均未曾受有期
    徒刑以上刑之宣告，有臺灣高等法院被告前案紀錄表3 份在
    卷可參，其等因一時失慮，致觸犯本案犯行，事後均已坦承
    犯行，復於本院99年05月18日審理時與告訴人己○○、丁○○、戊○○等3 人達成和解，被告3 人亦已連帶賠償告訴人
    3 人各10萬元，顯見被告3 人已具悔意，告訴人3 人亦均表
    示不再追究，並具狀撤回對被告3 人之傷害、毀損告訴，此
    有本院和解筆錄、刑事撤回狀各1 份在卷為憑（見本院99年
    度簡上字第23號卷第55頁正面至第56頁正面），經此偵審程
    序，當知所警惕，信被告3 人均無再犯之虞，檢察官復同意
    給予被告3 人緩刑之機會，本院綜合各情，認被告3 人所宣
    告之刑以暫不執行為適當，爰均依刑法第74條第1 項第1 款
    規定，併予宣告緩刑2 年，以啟自新。末按刑法第74條修正
    條文已於98年05月19日經立法院三讀通過，於98年06月10日
    經總統公布，且依刑法施行法第10條之2 之規定，該修正條
    文自98年09月01日施行。惟參諸最高法院95年度第8 次刑事
    庭會議決議關於緩刑規定歷經修正如何適用法律之同一法理
    ，本案應逕予適用修正後即現行刑法第74條之規定，而毋庸
    再為新舊法之比較，附此敘明。
四、適用之法律：
  (一)刑事訴訟法第455 條之1 第1 項、第3 項、第368 條、第
    373 條。
  (二)刑法第74條第1 項第1 款。
本案經檢察官魏偕到庭執行職務。
中    華    民    國    99    年    6     月    3     日
            刑事第六庭    審判長法  官  廖國勝
                                法  官  黃楹榆
                                法  官  陳佩怡
以上正本證明與原本無異。
本件判決不得上訴。
                                書記官  林佳慧
中    華    民    國    99    年    6     月    3     日
附錄本案論罪科刑法條全文：
刑法第277 條第1項
傷害人之身體或健康者，處3 年以下有期徒刑、拘役或1 千元以
下罰金。

司法院資訊處製作；財團法人民間司法改革基金會備份。
